---
title: "Analisis de Ocupación, Agroforestería para la Conservación"
author: "Diego J. Lizcano, Angelica Diaz-Pulido"
date: "28/1/2020"
output:
  html_document:
    theme: flatly
    highlight: pygments
    code_folding: hide
    df_print: paged
    social: [ "twitter", "facebook" ]
    fig_caption: true
    toc: true
    toc_float: true
    smooth_scroll: true
link-citations: yes
csl: C:/Users/diego.lizcano/Box Sync/CodigoR/Cambio_Meta/ecology.csl
bibliography: C:/Users/diego.lizcano/Box Sync/CodigoR/Cambio_Meta/AAA.bib
toc: yes
---

```{r setup, include=FALSE}
knitr::opts_chunk$set(eval=TRUE, echo = TRUE, warning = FALSE, message = FALSE)
```


```{js logo-js, echo=FALSE, eval=FALSE}
$(document).ready(function() {
  $('#header').parent().prepend('<div id=\"logo\"><img src=\"C:/Users/diego.lizcano/Box Sync/CodigoR/Biodiv_Caqueta/img/Agroforesteria_small.png\" style=\"position:absolute; top:0; right:0; padding:20px; height:120px\"></div>');
  $('#header').css('margin-right', '120px')
});
```

<style>
#TOC {
  background: url("C:/Users/diego.lizcano/Box Sync/CodigoR/Biodiv_Caqueta/img/Agroforesteria_small.png");
  background-size: contain;
  padding-top: 80px !important;
  background-repeat: no-repeat;
}
</style>

```{r loadpackages}
library(rgdal) # basic maps and coords
library(maptools) # tools to convert
# library(unmarked)
library (sf) # spatial maps
library (mapview) # nice view
library (spatstat) # distance maps
library (raster) # raster 
library (readxl) # read excel data
library (tidyverse) # Data handling
library (dplyr) # Data frames handling
library (ggmap)


```



```{r load_data}


##### extra functions
source("C:/Users/diego.lizcano/Box Sync/CodigoR/Biodiv_Caqueta/R/TEAM_code.R")
source("C:/Users/diego.lizcano/Box Sync/CodigoR/Biodiv_Caqueta/R/calendar.R")

#####
datos.raw <- read_excel("C:/Users/diego.lizcano/Box Sync/CodigoR/Biodiv_Caqueta/data/Datos_cameratrap_Caqueta_fixed.xlsx")


```


# Lugar del muestreo

```{r camera_map}

# datos.raw

# get the centroid
centercoord<- c(mean(as.numeric( datos.raw$Longitude)), 
                mean(as.numeric( datos.raw$Latitude)))


elevation<-getData('SRTM',lon=centercoord[1], lat=centercoord[2])

e<-extent (-76.4, -75.7, 1.05, 1.65) # make the extent
elevation.crop<-crop(elevation, e) # cut elevation to small window

# plot(elevation.crop)
# points(datos.raw$Longitude, datos.raw$Latitude, add=T)

datos.raw$Lon <- as.numeric(datos.raw$Longitude)
datos.raw$Lat <- as.numeric(datos.raw$Latitude)

# make a large sf object
datos.raw_sf = st_as_sf(datos.raw, coords = c("Lon", "Lat"), 
                        crs = "+proj=longlat +datum=WGS84 +ellps=WGS84 +towgs84=0,0,0")
mapview(datos.raw_sf)


```




# Duración del muestreo

Las trampas cámara permanecieron activas desde mediados de septiembre 2019 hasta comienzos de diciembre 2019.

```{r calendar1,cache=FALSE,warning=FALSE,eval=TRUE, echo=FALSE,fig.height=11,fig.width=8,message=FALSE}
f.calendar.yr(dataset = datos.raw, yr_toplot = 1)

```
 
Calendario fotografias, inicio y finalizacion de cada cámara

# Especies registradas

Las especies registradas en todo em muestreo fueron xxx


```{r sps,cache=TRUE,warning=FALSE,eval=TRUE, echo=FALSE,results='asis'}
# library(xtable)

mat.per.sp<-f.matrix.creator2(data = datos.raw, year = 2019)
mat.per.sp <- mat.per.sp[-1] # elimina NA 
sp.names<-names(mat.per.sp) # species names


# counting how many (total) records per species by all days
cont.per.sp<-data.frame(row.names = sp.names)
for (i in 1:length(mat.per.sp)){
  cont.per.sp[i,1]<-sum(apply(as.data.frame(mat.per.sp [[i]]),FUN=sum,na.rm=T, MARGIN = 1))
}

cont.per.sp$especie<-rownames(cont.per.sp)
colnames(cont.per.sp)<-c("Numero_de_fotos","especie")
# print(as.data.frame(arrange(df = cont.per.sp, desc(Numero_de_fotos))))

xtable(as.data.frame(arrange(df = cont.per.sp, desc(Numero_de_fotos))))

```


## Mamíferos en las cámaras

Por géneros

```{r view_mammal}
## Select Mammals

datos.raw.mam <- filter(datos.raw, Class=="MAMMALIA")

######################
## Google key
## register_google(key = "AIzaSyDJmcl2kNxd_-qbmajoHobxa6G-RFR_f8s", write = TRUE)

overlay <- stat_density2d(
  aes(x = Lon, y = Lat, fill = ..level.., alpha = ..level..),
  bins = 10, geom = "polygon",
  data = datos.raw.mam) 

### add camera traps
map <- get_map(c(-76.058971, 1.335207), zoom = 10, 
               source = 'google', maptype = "terrain", color ="bw")
# ggmap(map) #, fullpage = TRUE)


g1<-  ggmap(map, extent = 'device') + geom_point(data = datos.raw.mam, 
                                                 aes(x=Lon, y=Lat), 
                                                 colour = "red", size = I(2),  
                                                 alpha = 1/10, na.rm = TRUE) +
                                            overlay + 
                                scale_fill_gradient(low = "blue", high = "red")

# con google
g3<- g1 + overlay + scale_fill_gradient(low = "blue", high = "red") + 
        facet_wrap(~ Genus, ncol = 7)

g3



```


## Aves en las cámaras

Por géneros

```{r view_bird}
## Select Mammals

datos.raw.ave <- filter(datos.raw, Class=="AVES")

######################
## Google key
## register_google(key = "AIzaSyDJmcl2kNxd_-qbmajoHobxa6G-RFR_f8s", write = TRUE)

overlay <- stat_density2d(
  aes(x = Lon, y = Lat, fill = ..level.., alpha = ..level..),
  bins = 10, geom = "polygon",
  data = datos.raw.ave) 

### add camera traps
map <- get_map(c(-76.058971, 1.335207), zoom = 10, 
               source = 'google', maptype = "terrain", color ="bw")
# ggmap(map) #, fullpage = TRUE)


g1<-  ggmap(map, extent = 'device') + geom_point(data = datos.raw.ave, 
                                                 aes(x=Lon, y=Lat), 
                                                 colour = "red", size = I(2),  
                                                 alpha = 1/10, na.rm = TRUE) +
                                            overlay + 
                                scale_fill_gradient(low = "blue", high = "red")

# con google
g3<- g1 + overlay + scale_fill_gradient(low = "blue", high = "red") + 
        facet_wrap(~ Genus, ncol = 8)

g3



```





# References

[^1]: GCS <http://ganaderiacolombianasostenible.co/>
[^2]: Available from <http://http://www.rstudio.org/>
[^3]: R <https://cran.r-project.org/>

# Información de la sesión en R.

```{r}
print(sessionInfo(), locale = FALSE)
```
